臺灣彰化地方法院民事裁定
 111年度司繼字第1613號
聲  請  人  王士銘律師（即被繼承人高仁安之遺產管理人）

上列聲請人聲請酌定遺產管理人報酬事件，本院裁定如下： 
    主  文
聲請人擔任被繼承人高仁安遺產管理人之報酬酌定為新臺幣伍萬
元。
程序費用新臺幣壹仟元由被繼承人高仁安之遺產負擔。 
    理  由
一、本件聲請意旨略以：聲請人前經本院110年度司繼字第396號
    民事裁定選任為被繼承人高仁安之遺產管理人，被繼承人所
    遺共有土地（彰化縣○○鄉○○段00○00地號土地）經本院111年
    度司執字第731號強制執行程序進行拍賣，共計以新臺幣（
    下同）1,540,890元拍定，另尚餘一筆同段68地號土地未拍
    定。因被繼承人目前已知債務顯然大於財產，若未於前開執
    行程序參與分配，將無法優先取得本案遺產管理人報酬，為
    此聲請本院裁定遺產管理人報酬等語。　　
二、按遺產管理人得請求報酬，其數額由法院按其與被繼承人之
    關係、管理事務之繁簡及其他情形，就遺產酌定之，必要時
    ，得命聲請人先為墊付，民法第1183條定有明文。次按聲請
    法院處理關於酌定遺產管理人報酬事件所定應經親屬會議處
    理之事件，專屬被繼承人住所地法院管轄；法院就前條第5
    項所定事件所為裁定時，得調查遺產管理人所為遺產管理事
    務之繁簡及被繼承人之財產收益狀況，家事事件法第181條
    第5項、第182條亦有明定。
三、經查：
㈠、聲請人前經本院110年度司繼字第396號選任遺產管理人事件
    選任為被繼承人高仁安之遺產管理人，又聲請人管理遺產之
    職務雖尚未完全終結，惟於強制執行程序終結後，相關費用
    請求權將無從實現，有即時於強制執行程序中聲明參與分配
    之必要，是聲請人請求酌定報酬，非無理由，應予准許。　
㈡、聲請人於就任遺產管理人後，已進行之管理工作包含製作遺
    產清冊、聲請公示催告、申報遺產稅、參與強制執行程序、
    收受文件等事宜，此有聲請人提出遺產清冊、本院110年度
    司家催字第26號公示催告公告、本院執行命令與函文、本院
    債權憑證、遺產稅申報書（以上皆影本）、全國財產稅總歸
    戶財產查詢清單及110年度綜合所得稅各類所得資料清單等
    件為證，堪信屬實。關於聲請人主張代墊之聲請公示催告程
    序費用1,000元，因本院於110年度司家催字第26號民事裁定
    已載明程序費用由被繼承人之遺產負擔並已確定其數額，又
    聲請人支出之本件聲請程序費用1,000元亦於本件主文中載
    明由被繼承人之遺產負擔，是聲請人可檢具相關裁定，聲請
    於執行程序中列為執行必要費用而優先受償，無須於本件重
    複納入計算。審酌聲請人處理前揭事務之繁簡、時間，認本
    件核予遺產管理人之報酬以新臺幣50,000元為適當，爰依上
    開規定，裁定如主文所示。
四、依家事事件法第181條第11項，裁定如主文。
五、如對本裁定抗告，須於裁定送達後10日之不變期間內，向本
    院提出抗告狀，並繳納抗告費新臺幣1,000元。
中    華    民    國    111    年    11    月     2   日
                  家事法庭     司法事務官  楊順堯